# 请教陈版关于模具作为“固定资产核算”的问题?

提问人：Accountlxy 时间：2010-08-20 19:23:41
请教陈版关于模具作为“固定资产核算”的问题?关于模具作为“固定资产核算”的问题，具体情况如下：
1 、我公司预计模具使用年限一般大于 1 年，小于 3 年，会计上应当确认为固定资产，按 2 年摊销，但是税法又要求不得低于 3 年摊销。
暂时差异就这么出来。而且如果我们提前报废，还要搞个资产损失鉴证。
2 、如果我计入固定资产，再按计入固定资产的原值作为计算研发费用加计抵扣的基数，税务当局多半不会同意，即使专管员同意了，稽查起来肯定又是个麻烦。
3 、如果我们计入研发费用，会计准则原则上又是不允许的，但审计师也似乎没有什么意见。可是我还是很担心，因为我公司模具金额相当大，有5000-6000万元/年
还请陈版主能帮忙按照最新会计、税法相关规定给一个中肯的分析，谢谢您了。
[ 本帖最后由 Accountlxy 于 2010-8-20 20:53 编辑 ]

回答人：chenyiwei
1 、你公司所处的行业？相关模具是否系根据客户的新产品研发需要而定制的？模具在法律上的所有权归谁所有？ 2 、不清楚你的模具的来源是外购还是自制？自制过程中是否涉及具有重大创新性的新技术研发，为何与研发支出加计扣除有关？

回答人：chenyiwei
一般制作模具的支出在会计上不属于研究开发支出，主要原因是这部分支出即使是新试制模具，也不会形成可脱离模具实体而单独存在和可以单独辨认、单独转让的技术。即使可以形成这样的技术，这部分技术的开发成本也是难以截然和模具的制造成本截然划分开的。 个人建议：应当采用类似产品成本核算的方法单独归集和分配模具的制造成本。模具完工后可形成固定资产（实务中如果数量较大，不是单独按件设置卡片管理的，也可作为长期待摊费用）。是否属于可加计扣除的范围，应该根据国税发[2008]116号的规定判断。

回答人：chenyiwei
回复 报纸 Accountlxy 的帖子如果模具是在研发过程中制作的，模具的研发属于新产品研发中的一个必要环节，并且所形成的模具不会转入量产阶段中实际生产使用的，可以作为研发支出看待。但这种研发应当属于对新产品的整体研发支出的一个组成部分，而并不是单独为了研发模具。这里还需要考虑的一个因素是：“在量产之前就要重新再做一批”是根据研发中制作出来的模具进行原样复制（只是增加数量），还是会继续有技术改进。 对于 116 号文中的“专门用于”，我理解是不能在量产阶段等研发以外的活动中使用。

提问人：tony868lamy 时间：2016-07-28 16:29:12
请问： 为生产新品，企业自行研制模具，并需要转入新品量产阶段，自制过程中发生的成本费用在哪个会计科目归集合适？ 如：在建工程、长期待摊费用

回答人：chenyiwei
在实际操作中有通过在建工程核算的，完成后的模具成本转入固定资产，也有转入长期待摊费用的。